【裁判字號】    90,易,1353
【裁判日期】    900523
【裁判案由】    竊盜
【裁判全文】
臺灣臺中地方法院刑事判決                          九十年度易字第一三五三號
    公  訴  人  臺灣臺中地方法院檢察署檢察官
    被      告  甲○○
右列被告因竊盜案件，經檢察官提起公訴（九十年度偵字第三七０一號），本院判決
如左：
    主  文
甲○○竊盜，處拘役肆拾日，如易科罰金，以參佰元折算壹日。
    事  實
一、甲○○意圖為自己不法之所有，於民國（下同）九十年二月十三日下午五時四十
    分許，在台中縣太平市○○路三五一號「頂好生鮮超市」內假裝購物時，趁機竊
    取店內置物架上之多芬乳雙洗髮乳一瓶（價值新台幣【下同】一百二十五元）及
    滅飛蚊香一盒（價值四十五元），得手後，將之藏置在所穿外套之內側夾住，隨
    後未結帳即走出收銀台，適因在場副店長乙○○發覺甲○○行跡有異而加以注意
    ，見甲○○未結帳走出收銀台，乃在店門外將甲○○攔下詢問並報警處理，甲○
    ○始自行取出上開物品。
二、案經臺中縣警察局霧峰分局報請臺灣臺中地方法院檢察署檢察官偵查起訴。
    理  由
一、訊據被告甲○○固坦承有於前揭時地利用購物之機會，取走洗髮乳及蚊香未結帳
    走出店門之事實，惟否認有何犯行，辯稱：伊當時是要到店外機車拿皮包付錢，
    伊無竊盜之意圖云云。然查：（一）被告所坦承之事實，經核與證人乙○○於警
    訊及九十年三月二十二日偵查中指述情節相符，且證人乙○○並明確證稱：當天
    伊在貨架間看到被告有塞東西的動作，且被告也未提購物籃，伊就開始注意，當
    時被告有穿外套，伊看到被告與收銀員講完話後就走出去，伊就趨前問被告，被
    告就從外套裏拿出蚊香等語，此外，復有乙○○領回失物出具之贓物認領收據一
    紙附卷可稽，足證被告確有前揭擅自取走洗髮乳及蚊香等物，藏在外套內且未予
    結帳之行為。（二）被告於九十年二月十四日偵查中坦承：伊用衣服遮著（洗髮
    乳及蚊香等物），因為伊沒帶錢等語。於九十年三月十二日偵查中坦承：伊當天
    有穿外套，蚊香、洗髮乳放在外套內側的腋下等語。於本院審理中雖改口稱：伊
    將洗髮乳及蚊香夾在腋下，至於是放在外套裏面或外套外面，伊忘記了云云，然
    從其審理中亦坦承：伊有穿外套，外套拉鍊沒拉，東西有一半可從外面看到等語
    觀之，足證被告當時應有將其所取得之洗髮乳及蚊香等物藏放在外套內側，其事
    後辯稱忘記了云云，顯係避重就輕之詞。再者，被告如係購物忘記帶錢，其理應
    在收銀台結帳時，將所拿取之洗髮乳及蚊香取出放在櫃檯上，再至店外取錢付款
    ，實無需將上開物品藏置於外套內而擅自走出店門外，於遭證人乙○○攔下後始
    取出外套內之蚊香等物品，足認被告自始即有為自己不法所有之意圖，其前揭所
    辯，顯係犯後畏罪卸責之詞，不足採信。末查，本件依被告之供述與證人乙○○
    之證詞，即足以證明被告確有將其所取得之洗髮乳及蚊香等物藏放在外套內側之
    行為，故被告聲請調閱錄影帶勘驗乙節，核無必要，附予敘明。綜上所述，本案
    事證明確，被告犯行洵堪認定。
二、核被告所為，係犯刑法第三百二十條第一項之竊盜罪。爰審酌被告犯罪之動機、
    目的、手段、犯罪所生之危害輕微及其犯罪後否認犯行而無悔意之態度等一切情
    狀，量處如主文所示之刑，並依刑法第四十一條第一項前段之規定諭知易科罰金
    之折算標準。
據上論斷，應依刑事訴訟法第二百九十九條第一項前段、刑法第三百二十條第一項、
刑法第四十一條第一項前段，罰金罰鍰提高標準條例第一條前段、第二條，判決如主
文。
中      華      民      國      九十      年      五    月    二十三    日
                                          法  官  李  悌  愷
右正本證明與原本無異。
如不服本判決，應於送達後十日內向本院提出上訴狀（須附繕本），上訴於台灣高等
法院台中分院。
                                          書記官
中      華      民      國      九十      年      五    月    二十三    日
附錄論罪科刑法條：
刑法第三百二十條第一項
意圖為自己或第三人不法之所有，而竊取他人之動產者，為竊盜罪，處五年以下有期
徒刑、拘役或五百元以下罰金。


司法院資訊處製作；財團法人民間司法改革基金會備份。
